宣示判決筆錄
原      告  華南產物保險股份有限公司

法定代理人  陳文智  
訴訟代理人  陳致安  
被      告  林家樂  
上列當事人間110年度中小字第3438號請求損害賠償事件，於中
華民國110 年11月19日上午9 時35分整在臺灣臺中地方法院臺中
簡易庭宣示判決，出席職員如下：
    法      官  林筱涵
    書  記  官  張峻偉
朗讀案由。
法官朗讀主文宣示判決如下：
    主      文
被告應給付原告新臺幣貳萬參仟伍佰貳拾參元，及自民國一一○
年七月二十一日起至清償日止，按週年利率百分之五計算之利息
。
訴訟費用新臺幣壹仟元由被告負擔。
本判決得假執行。
    事實及理由之要領
一、原告主張：被告於民國109 年3 月13日23時20分許，駕駛車
    牌號碼0000-00號自用小客車，行經臺中市北屯區廍子里和
    順路近太原路，因倒車時未隨時注意車後狀況，撞及原告所
    承保、由訴外人凌智浩所駕駛、且為訴外人楊思瑩所有之車
    牌號碼000-0000號自用小客車（下稱系爭車輛），致系爭車
    輛受損，修復費用共計新臺幣（下同）49,877元（含工資費
    用11,547元、零件費用38,330元），而系爭車輛受損部分業
    由原告依保險契約予以理賠。為此，爰依保險法第53條之規
    定及侵權行為之法律關係，請求被告賠償上開零件折舊後之
    修復費用23,523元，並聲明：如主文第一項所示。
二、上開原告主張之事實，業據其提出行車執照、汽車險理賠出
    險通知書、初步分析研判表、現場圖、估價單、電子發票證
    明聯、車損照片為證，並經本院向臺中市政府警察局第五分
    局調取本件交通事故之現場圖、調查報告表、道路交通事故
    當事人登記聯單、調查紀錄表、補充資料表、初步分析研判
    表【記載被告有倒車未依規定之肇事原因，凌智浩則尚未發
    現肇事因素】、現場照片核閱無誤。被告已於相當時期受合
    法之通知，而於言詞辯論期日不到場，亦未提出準備書狀爭
    執，依民事訴訟法第436 條之23準用第436 條第2 項適用第
    280 條第3 項、第1 項之規定，視同自認。從而，原告依保
    險法第53條規定及侵權行為之法律關係，請求被告給付零件
    折舊後之修理費用23,523元（即工資費用11,547元、零件費
    用11,976 元），及自起訴狀繕本送達翌日即110 年7月21日
    （見豐小卷第75頁送達證書）起至清償日止，按週年利率5 
    ％計算之利息，為有理由，應予准許。
三、訴訟費用負擔及假執行宣告之依據：民事訴訟法第78條、第
    436 條之19第1 項、第436 條之20。
　
民事訴訟法第436 條之24第2 項：
對於本判決之上訴，非以違背法令為理由，不得為之。
如對本判決上訴，須於判決送達後20日內向本院提出上訴狀，並
須表明原判決所違背之法令及其具體內容與依訴訟資料可認為原
判決有違背法令之具體事實之上訴理由（均須按他造當事人之人
數附繕本）
中　　華　　民　　國　　110 　年　　11　　月　　19　　日
                  臺灣臺中地方法院臺中簡易庭
                                  法  官  林筱涵
                                  書記官  張峻偉
以上正本證明與原本無異。
中　　華　　民　　國　　110 　年　　11　　月　　19　　日
                                  書記官  張峻偉